【裁判字號】    97,上訴,3047
【裁判日期】    971216
【裁判案由】    違反毒品危害防制條例
【裁判全文】
臺灣高等法院臺中分院刑事判決        97年度上訴字第3047號
上  訴  人  臺灣臺中地方法院檢察署檢察官
被      告  甲○○
                    現因另案於臺灣臺中監獄執行中
上列上訴人因被告違反毒品危害防制條例案件，不服臺灣臺中地
方法院九十七年度訴字第四○四三號中華民國九十七年十月二十
八日第一審判決（起訴案號：臺灣臺中地方法院檢察署九十七年
度毒偵字第四六三二號），提起上訴，本院判決如下：
    主  文
上訴駁回。
    理  由
一、按不服地方法院之第一審判決而上訴者，須提出上訴書狀，
    並應敘述具體理由，此為上訴必備之程式；其所提出之書狀
    未敘述上訴理由，或僅曾以言詞陳述上訴理由者，均應於上
    訴期間屆滿後二十日內補提理由書於第一審法院；第一審法
    院經形式審查，認逾期未補提上訴理由者，應定期間命補正
    ，逾期未補正者，為上訴不合法律上之程式，應以裁定駁回
    ；倘已提出上訴理由，但所提非屬具體理由者，則由第二審
    法院以上訴不合法律上之程式，判決駁回；以上於刑事訴訟
    法第三百五十條、第三百六十一條、第三百六十二條、第三
    百六十七條定有明文。而所謂「具體理由」，必係依據卷內
    既有訴訟資料或提出新事證，指摘或表明第一審判決有何採
    證認事、用法或量刑等足以影響判決本旨之不當或違法，而
    構成應予撤銷之理由，始克當之；倘僅泛言原判決認定事實
    錯誤、違背法令、量刑失之過重或輕縱，而未依上揭意旨指
    出具體事由，或形式上雖已指出具體事由，然該事由縱使屬
    實，亦不足以認為原判決有何不當或違法者，皆難謂係具體
    理由（最高法院九十七年台上字第八九二號刑事判決意旨參
    照）。
二、經查本案公訴人不服原審判決提起上訴，經核上訴書之記載
    ，係以：被告甲○○（以下簡稱為被告）曾有竊盜前科，並
    曾因施用第一級毒品罪，先後經臺灣臺中地方法院及臺灣苗
    栗地方法院分別判處有期徒刑八月及一年確定，足見素行不
    良，其於本案又有累犯加重其刑之法定事由，原審應仔細斟
    酌被告之前科素行及累犯情節而為量刑，始屬妥適，惟原審
    判決於本案之量刑，其刑度不僅低於先前所犯被法院判處之
    有期徒刑一年，更遠低於本案發生之後被告再因施用第一級
    毒品而被法院判處之有期徒刑一年二月，原審於本案之科刑
    ，不符罪刑相當原則，尚屬過輕等情詞，上訴指摘原判決量
    刑不當。惟刑事案件之量刑因個案之犯罪情節不同，及有無
    刑罰加重、減輕之事由而異。本案被告在因犯施用第一級毒
    品罪先後經臺灣臺中地方法院及臺灣苗栗地方法院分別判處
    有期徒刑八月及一年確定之前，已有竊盜前科，上開二案並
    因此同有「累犯」應加重其刑之法定事由；另被告係分別於
    九十三年間及九十四年間因犯施用第一級毒品之罪，而先後
    被臺灣臺中地方法院及臺灣苗栗地方法院分別判處有期徒八
    月及一年確定；上開各情有被告之前科紀錄表在卷可稽。被
    告於九十三年間及九十四年間觸犯施用第一級毒品罪之時，
    刑法尚未經過修正公布，當時尚有修正前刑法第五十六條連
    續犯之裁判上一罪及得加重其刑之規定，此與被告之本案行
    為時，係屬一行為一罪一罰之法律規定不同，其犯罪情節及
    是否應依連續犯之規定加重其刑之情狀，本有差異；被告於
    本案復有「自首」應減輕其刑之法定事由；則被告於本案所
    犯施用第一級毒品罪之犯罪情節，及刑罰加重、減輕之事由
    ，本與其在九十三年間及九十四年間所犯施用第一級毒品罪
    之犯罪情節，及刑罰加重、減輕之事由有異，顯無從僅以罪
    名及科處之刑期，去論斷法院之科刑是過重或失之過輕。公
    訴人以本案原審判處被告有期徒刑八月，低於被告於九十四
    年間所犯施用第一級毒品罪被判處之有期徒刑一年，即指摘
    原審判決量刑過輕而不符罪刑相當原則，尚非適當。至於被
    告在本案犯罪後，又再因施用第一級毒品而被法院判處有期
    徒刑一年二月部分，亦係法院審酌被告於此案之犯罪情節、
    及有無刑罰加重、減輕事由所為量刑之結果。此案犯罪在後
    ，原審法院在為本案判決之時，顯無從斟酌。公訴人以被告
    此部分嗣後所犯，據以指摘原審本案判決之量刑過輕而不符
    罪刑相當原則，亦非適當。本案原審判決已敘明如何量刑之
    理由，公訴人上訴意旨所指摘之事項，尚不足以認為原判決
    有何不當或違法，顯非屬具體理由，核之上揭說明，應認其
    上訴違背法律上之程式，應予以駁回，並不經言詞辯論為之
    。
三、爰依刑事訴訟法第三百六十七條前段、第三百七十二條判決
    如主文。
中    華    民    國    97    年    12    月    16    日
            刑事第三庭   審判長法  官   王  增  瑜
                               法  官   梁  堯  銘
                               法  官   廖  柏  基
上列正本證明與原本無異。
如不服本判決應於收受送達後十日內向本院提出上訴書狀，其未
敘述上訴之理由者，並得於提起上訴後十日內向本院補提理由書（
均須按他造當事人之人數附繕本）「切勿逕送上級法院」。
                               書記官   曾  煜  智
中    華    民    國    97    年    12    月    16    日


司法院資訊處製作；財團法人民間司法改革基金會備份。
